臺灣高等法院高雄分院刑事判決　　　　　　　　　　九十年度上訴字第一八九號
　　上　訴　人
　　即　被　告　甲○○
　　指定辯護人　本院公設辯護人孫妙岑
右上訴人因偽造有價證券等案件，不服臺灣屏東地方法院九十年度訴字第五八三號，
中華民國九十年九月三十日第一審判決（起訴案號：臺灣屏東地方法院檢察署九十年
度偵字第一八六一號）提起上訴，本院判決如左：
    主  文
原判決撤銷。
甲○○連續意圖供行使之用，而偽造有價證券，處有期徒刑壹年捌月，偽造如附表所
示之本票柒張均沒收。
    事  實
一、甲○○因積欠他人債務，無力清償，竟基於意圖供行使之用而偽造有價證券及為
    自己不法所有之概括犯意，未經其原同居人丙○○之同意，自民國八十七年十月
    間某日起至八十八年十月間某日止，連續多次利用前往屏東縣內埔鄉○○路三五
    二號丙○○住處之機會，盜用丙○○印章蓋於共約十餘張之空白本票上，復偽造
    丙○○之簽名並填妥發票日期、地址、金額等項，而偽造以丙○○為發票人之本
    票十餘張（包含附表所示之七張），並連續持之以為擔保，在同縣新埤鄉新埤村
    西巷二二號丁○○住處，向丁○○誆稱係代丙○○借款，丁○○因與丙○○為表
    親之關係，因而陷於錯誤，陸續交付現款，計向丁○○詐得新台幣（下同）一百
    九十萬元。嗣丁○○未獲清償，執上開本票聲請臺灣屏東地方法院裁定准予強制
    執行，經丙○○提起確認本票債權不存在之訴，丁○○、丙○○始發覺上情。甲○○於偵查機關發覺其前揭犯行前，具狀向臺灣屏東地方法院檢察署自首其偽造
    有價證券犯罪事實，並接受裁判。`
二、案經甲○○自首及丙○○訴請臺灣屏東地方法院檢察署檢察官偵查起訴。
    理  由
一、右揭犯罪事實迭據據被告甲○○於檢察官偵查中、原審及本院審理時坦承不諱，
    核與告訴人丙○○、被害人丁○○指述之情節相符，並有如附表所示之本票影本
    七張附卷可稽，而被告甲○○已因積欠他人債務，無力清償，竟持偽造之本票以
    為擔保，向被害人丁○○詐稱借貸，使被害人丁○○陷於錯誤而交付現款，事後
    未予清償，其有為自己不法所有之詐欺意圖，亦屬灼然。本件事證至為乙確，被
    告甲○○之犯行洵堪認定。
二、核被告甲○○所為，係犯刑法第二百零一條第一項之偽造有價證券罪及同法第三
    百三十九條第一項之詐欺取財罪。被告偽造有價證券而復持以行使，其行使之低
    度行為為偽造之高度行為所吸收，僅應論以偽造有價證券罪，被告盜取印章持以
    蓋用，當然產生該印章之印文，且有價證券內之印文及簽名，為構成所偽造有價
    證券之一部，其盜用印章、偽造簽名，為偽造有價證券之階段行為，均應吸收於
    偽造有價證券罪之內，亦不另論罪。其先後多次偽造有價證券及詐欺取財犯行，
    均手法相同，反覆為之，觸犯構成要件相同之罪名，顯均係基於概括犯意為之，
    為連續犯，均應以一罪論，並加重其刑。被告所犯上開二罪間，有方法結果之牽
    連關係，應依牽連犯規定，從一重之偽造有價證券罪處斷。被告對前開偽造有價
    證券犯罪於偵查機關發覺前，具狀向臺灣屏東地方法院檢察署自首其偽造有價證
    券之犯罪，並接受裁判，應依刑法第六十二條前段規定減輕其刑，並依法先加後
    減。
三、原審認被告甲○○罪證乙確，予以論罪科刑，固非無見。惟科刑時應審酌一切情
    狀，尤應注意犯罪之動機、目的、手段、所生之危險或損害、犯罪時所受之刺激
    、犯人之生活狀況、品行、智識程度、與被害人平日之關係、犯罪後之態度，為
    科刑輕重之標準，刑法第五十七條規定甚乙，而被告已否與被害人達成和解、賠
    償損害，係屬被告犯罪後之態度，自應加以注意審酌；本件被告甲○○於本院審
    理中已與被害人丁○○達成和解，先賠償被害人二十萬元，餘款分期給付，有和
    解書一紙在卷足憑，原審就此未及審酌，容有未洽。被告甲○○上訴意旨據以指
    摘原判決不當，為有理由，自應由本院將原判決撤銷改判。爰審酌被告甲○○犯
    後坦承犯行，自行具狀向偵查機關自首犯罪並接受裁判，且已與被害人達成和解
    ，先清償二十萬元予被害人，餘款分期給付，有和解書一紙在卷足憑，犯罪後之
    態度尚佳，及其犯罪之動機、目的、手段、家庭狀況、素行、智識程度、與被害
    人之關係等一切情狀，量處有期徒刑一年八月。被告所偽造如附表所示之本票七
    張，現仍為被害人丁○○所執有，已據被害人丁○○供乙在卷，均應依刑法第二
    百零五條之規定宣告沒收之。而其上所偽造告訴人丙○○之署押，係屬偽造本票
    之一部，已因上開本票之沒收而包括在內，不另為沒收之諭知。至於被告甲○○
    所偽造其餘之本票，已為被告撕毀無存，亦據被告甲○○於偵查之初供述甚乙，
    顯均已滅失，自無庸另為沒收之諭知。
四、指定辯護人本院公設辯護人雖以被告無再犯之虞、其家庭、身體狀況以暫不執行
    刑為適當，請求宣告緩刑等語，為被告甲○○辯護。惟按「凡在判決前已經受有
    期徒刑以上刑之宣告確定者，即不合於緩刑條件，至於前之宣告刑已否執行，以
    及被告犯罪時間之或前或後，在所不問，因而前已受有期徒刑之宣告，即不得於
    後案宣告緩刑。」（參照最高法院五十四年台非字第一四八號判例意旨），查被
    告甲○○曾於民國八十九年三月三十一日因妨害婚姻案件，經臺灣高等法院判處
    有期徒刑四月確定，於同年九月二十日易科罰金執行完畢，此有台灣高等法院被
    告全國前案紀錄表在卷可稽，上開案件之判決有期徒刑確定，雖在本案犯罪行為
    之後，惟被告甲○○於本案判決前，既曾經受有期徒刑以上刑之宣告確定，即不
    合於緩刑條件，自無從為緩刑之宣告，併予敘乙。
據上論斷，應依刑事訴訟法第三百六十九條第一項前段、第三百六十四條、第二百九
十九條第一項前段，刑法第五十六條、第二百零一條第一項、第三百三十九條第一項
、第六十二條前段、第五十五條、第二百零五條，罰金罰緩提高標準條例第一條前段
，判決如主文。
本案經檢察官邱榮藏到庭執行職務。
中    華    民    國     九十一     年       一       月      二十二    日
                              臺灣高等法院高雄分院刑事第三庭
                                  審判長法官  周賢銳
                                        法官  莊崑山
                                        法官  陳中和
右正本證乙與原本無異。
如不服本判決，應於判決送達後十日內向本院提出上訴狀，其未述理由者並應於提
出上訴狀後十日內向本院補提理由書（應附繕本)。
                                      書記官  梁美姿
中    華    民    國     九十一     年       一       月      二十三    日
附錄：本判決論罪科刑法條全文
刑法第二百零一條第一項：
意圖供行使之用，而偽造、變造公債票、公司股票或其他有價證券者，處三年以上十
年以下有期徒刑，得併科三千元以下罰金。
附表：                                  單位：新台幣（元）
  ┌──┬──────────┬────┬────┬─────┐
  │編號│發       票       日│票面金額│到期日  │本票號碼  │
  ├──┼──────────┼────┼────┼─────┤
  │一、│八十八年五月十日    │三十萬元│空白    │783086    │
  ├──┼──────────┼────┼────┼─────┤
  │二、│八十八年九月二十一日│三十萬元│空白    │783089    │
  ├──┼──────────┼────┼────┼─────┤
  │三、│八十八年十月十一日  │三十萬元│空白    │783091    │
  ├──┼──────────┼────┼────┼─────┤
  │四、│八十八年七月五日    │二十萬元│88年7月 │131869    │
  ├──┼──────────┼────┼────┼─────┤
  │五、│八十八年八月十二日  │二十萬元│空白    │131871    │
  ├──┼──────────┼────┼────┼─────┤
  │六、│八十七年十月九日    │三十萬元│空白    │75302     │
  ├──┼──────────┼────┼────┼─────┤
  │七、│八十八年二月一日    │三十萬元│空白    │75303     │
  └──┴──────────┴────┴────┴─────┘
                                                                        Ｑ
